# 长期待摊费用是从当月还是下月开始摊销？

提问人：shancheng 时间：2014-05-11 19:14:57
应在受益期间内摊销，通常为当月。

回答人：chenyiwei
赞同此观点，更接近于无形资产的摊销方式，一般从可供使用当月起摊销。

提问人：chengangcpa 时间：2014-05-12 19:19:02
与固定资产折旧起始时间差异的原因是什么？

回答人：chenyiwei
没有特殊理由，习惯而已。